【裁判字號】    92,訴,29
【裁判日期】    920225
【裁判案由】    損害賠償
【裁判全文】
臺灣屏東地方法院民事判決  九十二年度訴字第二九號
    原      告  陸仕企業股份有限公司
    法定代理人  甲○○
    訴訟代理人  乙○○律師
    複代理人    李偉如律師
    被      告  丙○○○○○○○○○  住台北市中山區○○○路○段一０一巷四
                              .
右當事人間損害賠償事件，本院判決如左：
    主      文
被告應給付原告新台幣壹佰肆拾伍萬零壹佰柒拾伍元，及自民國八十九年一月二十七
日起至清償日止，按年息百分五計算之利息。
訴訟費用由被告負擔。
本判決於原告以新台幣肆拾捌萬肆仟元為被告供擔保後，得假執行。
    事實及理由
一、原告主張：訴外人孫以文為原告公司於嘉義地區之業務經理，任職期間，於民國
    （下同）八十八年五月十七日簽立工作切結書聲明因業務疏失對客戶發生之呆帳
    損失應向原告公司負賠償責任。孫以文於八十八年八月三十一日離職；惟於八十
    八年四月至八月間發生之呆帳損失，經原告對孫以文向台灣高雄地方法院起訴民
    事損害賠償，經該院以八十九年度訴字第一二○號判決孫以文應給付原告新台幣
    （下同）一百五十一萬六千八百五十二元及自八十九年一月二十七日起至清償日
    止，按年息百分五計算之利息，嗣經台灣高等法院高雄分院以八十九年度上字第
    二六八號改判孫以文應給付原告一百四十五萬零一百七十五元及自八十九年一月
    二十七日起至清償日止，按年息百分五計算之利息，並確定在案。因本件被告於
    八十八年三月九日書立員工保證書，連帶保證孫以文於任職期間違犯規則或侵佔
    財務、貨款、失職、疏失，或一切不法行為致使原告公司蒙受財務損失時，被告
    願負連帶賠償責任。上開孫以文應給付原告一百四十五萬零一百七十五元及自八
    十九年一月二十七日起至清償日止，按年息百分五計算之利息之損害賠償責任，
    被告為連帶保證人，自應依保證契約之法律關係負其給付原告之責，為此提起本
    訴，並聲明：如主文所示。
二、被告則以：訴外人孫以文是伊之女婿，伊有簽立連帶責任保證書；但孫以文發生
    事情（指對原告公司造成上開損失之事），原告並未通知伊等語作為抗辯。並聲
    明：駁回原告之訴。
三、本件原告起訴主張之事實，業據其提出與所述相符之台灣高雄地方法院八十九年
    度訴字第一二○號、台灣高等法院高雄分院以八十九年度上字第二六八號判決、
    員工保證書影本各一份為證，並經證人孫以文到庭證實，復為被告所不爭執，堪
    信真實。被告雖辯以：原告未將孫以文對原告公司所生損害之事告知被告等語；
    惟依民法第七百五十六條之五第一項第二款受僱人因職務上之行為而應對僱用人
    負損害賠償責任，並經僱用人向受僱人行使權利者，僱用人應即通知保證人之規
    定，依同條第二項規定，僅生保證人得為終止保證契約之效力，但對於被告知前
    被保證人孫以文在保證期間對原告公司所生上開損害，被告仍應依所書立之保證
    契約負其連帶保證之責。從而原告本於保證契約之法律關係訴請被告給付如主文
    第一項所示金額及利息，洵屬有據，應予准許。
四、假執行之宣告：
    原告陳明願供擔保，聲請宣告假執行，經核於法並無不合，爰酌定相當之擔保金
    額，併准許之。
五、結論：本件原告之訴為有理由，並依民事訴訟法七十八條、第三百九十條第二項
    ，判決如主文。
中      華      民      國    九十二    年      二      月    二十五  日
                                        臺灣屏東地方法院民事第二庭
~B法      官  胡晏彰
右為正本係照原本作成。
如對本判決上訴，須於判決送達後廿日內向本院提出上訴狀。
~B法院書記官  謝天祥
中      華      民      國    九十二    年      二      月  二十五    日


司法院資訊處製作；財團法人民間司法改革基金會備份。
